臺灣高雄地方法院刑事判決　　　　　　　　　　　　九十三年度易字第一八七０號
　　公　訴　人　臺灣高雄地方法院檢察署檢察官
　　被　　　告　甲○○　男　三.
右列被告因毒品危害防制條例案件，經檢察官提起公訴（九十三年度毒偵字第六七０
七號），本院判決如左：
    主  文
甲○○施用第二級毒品，處有期徒刑肆月，如易科罰金，以參佰元折算壹日。
    事  實
一、甲○○於民國八十九年間因施用毒品案件，經本院以八十九年度毒聲字第五九０
    三號裁定送勒戒處所觀察、勒戒後，認有繼續施用毒品之傾向，經本院以八十九
    度毒聲字第六四二三號裁定令入戒治處所施以強制戒治，復因其戒治成效良好，
    經本院以八十九年度毒聲字第一０一０三號裁定停止戒治，所餘戒治期間付保護
    管束，嗣於保護管束期間，因違反保護管束情節重大，經本院以九十年度毒聲字
    第四一六九號裁定撤銷停止戒治，於九十一年九月八日強制戒治期滿，經台灣高
    雄地方法院檢察署檢察官於九十一年九月十三日以九十一年度戒毒偵字第八五五
    號不起訴處分確定在案，仍不知悔改，於九十一年九月八日強制戒治執行完畢釋
    放後，五年內復基於施用第二級毒品甲基安非他命之犯意，於九十三年八月二十
    三日上午八時四十分許回溯二十四小時內之某時，施用第二級毒品甲基安非他命
    一次。嗣於九十三年八月二十三日上午八時四十分依警通知前往鳳山採尿室採取
    尿液送檢驗結果，查悉其有施用甲基安非他命之犯行。
二、案經高雄縣政府警察局林園分局移送臺灣高雄地方法院檢察署檢察官偵查起訴。
    理  由
一、訊據被告甲○○矢口否認其有施用甲基安非他命之犯行，辯稱：我曾至西藥房自
    行購買感冒藥及尿酸藥服用，可能因此導經尿液呈現甲基安非他命陽性反應云云
    。惟查：被告於九十三年八月二十三日上午八時四十分，在鳳山採尿室採取之尿
    液送請台灣檢驗科技股份有限公司，以EIA酵素免疫分析法初步檢驗，再以GC/MS
    氣相層析／質譜儀法檢驗結果，檢出含有甲基安非他命陽性反應等情，此有列管
    毒品人口尿液檢體採集送驗紀錄表、台灣檢驗科技股份有限公司報告編號KＺ0000
    00000號濫用藥物尿液檢驗報告各一紙在卷可參，又甲基安非他命經口服投與後
    ，約百分之七十於二十四小時內自尿液中排出，其尿液內甲基安非他命成分之檢
    出，與其投與甲基安非他命方式、投與量、個人體質、採尿時間、檢測儀器之精
    密有關，通常採尿液是否呈陽性反應，應以投與後二十四小時所採為宜，此業經
    行政院衛生署藥物食品檢驗局以（）藥檢壹字第○四四九四二號函釋明確，據
    此，足認被告於九十三年八月二十三日上午八時四十分許警訊採尿前回溯二十四
    小時內之某時，施用第二級毒品甲基安非他命一次之犯行，堪以認定，被告雖執
    前詞為辯，惟其既未舉證證明其確有購買感冒藥及尿酸藥服用，亦未提出感冒藥
    及尿酸藥之藥劑名稱，以供本院查證，其所為辯解，顯不可採。
二、按甲基安非他命為毒品危害防制條例第二條第二項第二款所明定之第二級毒品。
    犯毒品危害防制條例第十條施用第二級毒品之罪者，檢察官應聲請法院裁定令被
    告入勒戒處所觀察、勒戒，經觀察、勒戒後，認有繼續施用毒品傾向者，檢察官
    應聲請法院裁定令入戒治處所強制戒治，強制戒治執行完畢釋放後五年內再犯第
    十條之罪，檢察官應依法追訴，此觀諸毒品危害防制條例第二十條第一項、第二
    項、第二十三條第二項前段規定自明。被告前因施用毒品案件，經本院送勒戒處
    所觀察、勒戒後，認有繼續施用毒品傾向，經本院裁定令入戒治處所施以強制戒
    治，復因其戒治成效良好，經本院裁定停止戒治，所餘戒治期間付保護管束，惟
    其於保護管束期間違反保護管束情節重大，經本院撤銷停止戒治，所餘戒治期間
    於九十一年九月八日執行期滿後，經台灣高雄地方法院檢察署檢察官不起訴處分
    確定在案，其於強制戒治執行完畢釋放後五年內，再犯本案施用第二級毒品犯行
    ，檢察官應依法追訴，本院自應予以論罪科刑，核其所為，係犯同條例第十條第
    二項施用第二級毒品罪。被告持有第二級毒品甲基安非他命後進而施用，持有之
    低度行為各為施用之高度行為所吸收，不另論持有第二級毒品之罪。爰審酌被告
    前因犯毒品危害防制條例案件經觀察、勒戒及強制戒治，於強制戒治執行完畢釋
    放後，仍未能徹底戒絕毒品，再犯本案施用第二級毒品犯行，顯見其無戒毒悔改
    之意，惟念其施用施用毒品乃自戕一己之身體健康，尚未對他人造成危害，但犯
    後否認犯行等一切情狀，量處如主文所示之刑，及易科罰金之折算標準。
據上論斷，應依刑事訴訟法第二百九十九條第一項前段，毒品危害防制條例第十條第
第二項、刑法第十一條前段、第四十一條第一項前段，判決如主文。
本案經檢察官乙○○到庭執行職務。
中　　　華　　　民　　　國　　九十四　　年　　　一　　　月　　三十一　　日
                                  臺灣高雄地方法院鳳山刑事第三庭
                                      　審判長法官  張桂美
                                            法  官  莊珮君
                                            法  官  唐中興
右正本證明與原本無異。
如不服本判決，應於判決送達後十日內，向本院提出上訴狀。
                                            書記官  陳掌珠
中　　　華　　　民　　　國　　九十四　　年　　　一　　　月　　三十一   日
毒品危害防制條例第十條第二項
施用第二級毒品者，處三年以下有期徒刑。
